Config:
  hfst:
    Gen: ../../../src/generator-dict-gt-norm.hfst
    Morph: ../../../src/analyser-dict-gt-norm.hfst
  xerox:
    Gen: ../../../src/generator-dict-gt-norm.xfst
    Morph: ../../../src/analyser-dict-gt-norm.xfst
    App: lookup

Tests:



  Noun - naver: # 2A
    naver+N+Sg+Nom: naṿer
    naver+N+Sg+Gen: nahhaar
    naver+N+Sg+Acc: nahhaar
    naver+N+Sg+Ill: naḥarân
    naver+N+Sg+Loc: naḥarist
    naver+N+Sg+Com: naḥaráin
    naver+N+Sg+Abe: nahhaarttáá
    naver+N+Ess: naṿerin
    naver+N+Par: naṿerid
    naver+N+Pl+Nom: naḥareh
    naver+N+Pl+Gen: naḥarij
    naver+N+Pl+Acc: naḥarijd
    naver+N+Pl+Ill: naḥaráid
    naver+N+Pl+Loc: naḥarijn
    naver+N+Pl+Com: naḥarijguin
    naver+N+Pl+Abe: naḥarijttáá


  Noun - sajos: # 2A - ok
    sajos+N+Sg+Nom: saˊjos
    sajos+N+Sg+Gen: saijoos
    sajos+N+Sg+Acc: saijoos
    sajos+N+Sg+Ill: saˊj̣osân
    sajos+N+Sg+Loc: saˊj̣osist
    sajos+N+Sg+Com: saˊj̣osáin
    sajos+N+Sg+Abe: saijoosttáá
    sajos+N+Ess: saˊj̣osin
    sajos+N+Par: saˊj̣osid
    sajos+N+Pl+Nom: saˊj̣oseh
    sajos+N+Pl+Gen: saˊj̣osij
    sajos+N+Pl+Acc: saˊj̣̣osijd
    sajos+N+Pl+Ill: saˊj̣osáid
    sajos+N+Pl+Loc: saˊj̣osijn
    sajos+N+Pl+Com: saˊj̣osijguin
    sajos+N+Pl+Abe: saˊj̣osijttáá


  Noun - čavos: # 2A or 2B?
    čavos+N+Sg+Nom: čavos
    čavos+N+Sg+Gen: čappoos
    čavos+N+Sg+Acc: čappoos
    čavos+N+Sg+Ill: čaposân
    čavos+N+Sg+Loc: čaposist
    čavos+N+Sg+Com: čaposáin
    čavos+N+Sg+Abe: čappoosttáá
    čavos+N+Ess: [čaposin, čavosin]
    čavos+N+Par: [čaposid, čavosid]
    čavos+N+Pl+Nom: čaposeh
    čavos+N+Pl+Gen: čaposij
    čavos+N+Pl+Acc: čaposijd
    čavos+N+Pl+Ill: čaposáid
    čavos+N+Pl+Loc: čaposijn
    čavos+N+Pl+Com: čaposijguin
    čavos+N+Pl+Abe: čaposijttáá


  Noun - kielâs: # 2A
    kielâs+N+Sg+Nom: kielâs
    kielâs+N+Sg+Gen: kiellas
    kielâs+N+Sg+Acc: kiellâs
    kielâs+N+Sg+Ill: kieˊḷâsân      # kieˊlâsân
    kielâs+N+Sg+Loc: kieˊḷâsist     # kieˊlâsist
    kielâs+N+Sg+Com: kieˊḷâsáin     # kieˊlâsáin
    kielâs+N+Sg+Abe: kiellâsttáá
    kielâs+N+Ess: kieˊḷâsin
    kielâs+N+Par: kieˊḷâsid
    kielâs+N+Pl+Nom: kieˊḷâseh
    kielâs+N+Pl+Gen: kieˊḷâsij
    kielâs+N+Pl+Acc: kieˊḷâsijd
    kielâs+N+Pl+Ill: kieˊḷâsáid
    kielâs+N+Pl+Loc: kieˊḷâsijn
    kielâs+N+Pl+Com: kieˊḷâsijguin   
    kielâs+N+Pl+Abe: kieˊḷâsijttáá   


  Noun - almos: # 2B
    almos+N+Sg+Nom: aˊlmos             
    almos+N+Sg+Gen: almoos
    almos+N+Sg+Acc: almoos
    almos+N+Sg+Ill: almosân
    almos+N+Sg+Loc: almosist
    almos+N+Sg+Com: almosáin
    almos+N+Sg+Abe: almoosttáá
    almos+N+Ess: aˊlmosin                
    almos+N+Par: aˊlmosid                
    almos+N+Pl+Nom: almoseh
    almos+N+Pl+Gen: almosij
    almos+N+Pl+Acc: almosijd
    almos+N+Pl+Ill: almosáid
    almos+N+Pl+Loc: almosijn
    almos+N+Pl+Com: almosijguin
    almos+N+Pl+Abe: almosijttáá


  Noun - kieles: # 2B
    kieles+N+Sg+Nom: kieles
    kieles+N+Sg+Gen: kiällás
    kieles+N+Sg+Acc: kiällás
    kieles+N+Sg+Ill: kiälásân
    kieles+N+Sg+Loc: kiälásist
    kieles+N+Sg+Com: kiälásáin
    kieles+N+Sg+Abe: kiällásttáá
    kieles+N+Ess:    kielesin
    kieles+N+Par:    kielesid
    kieles+N+Pl+Nom: kiäláseh
    kieles+N+Pl+Gen: kiälásij
    kieles+N+Pl+Acc: kiälásijd
    kieles+N+Pl+Ill: kiälásáid
    kieles+N+Pl+Loc: kiälásijn
    kieles+N+Pl+Com: kiälásijguin
    kieles+N+Pl+Abe: kiälásijttáá


  Noun - kiärun: # 2B
    kiärun+N+Sg+Nom: kiärun 
    kiärun+N+Sg+Gen: kiärrun
    kiärun+N+Sg+Acc: kiärrun
    kiärun+N+Sg+Ill: kiäˊṛunân
    kiärun+N+Sg+Loc: kiäˊṛunist
    kiärun+N+Sg+Com: kiäˊṛunáin
    kiärun+N+Sg+Abe: kiärrunttáá
    kiärun+N+Ess: kiäˊṛunin
    kiärun+N+Par: kiäˊṛunid
    kiärun+N+Pl+Nom: kiäˊṛuneh
    kiärun+N+Pl+Gen: kiäˊṛunij
    kiärun+N+Pl+Acc: kiäˊṛunijd
    kiärun+N+Pl+Ill: kiäˊṛunáid
    kiärun+N+Pl+Loc: kiäˊṛunijn
    kiärun+N+Pl+Com: kiäˊṛunijguin
    kiärun+N+Pl+Abe: kiäˊṛunijttáá

